台灣苗栗地方法院交通事件裁定　　　　　　　　　　　　九十年度交聲字第七七號
　　　　原處分機關　台灣省政府交通處公路局新竹區監理所苗栗監理站
　　　　聲明異議人
　　　　即受處分人　甲○○
右列受處分人因違反道路交通管理處罰條例案件，對於新竹區監理所苗栗監理站九十
年八月二日所為之處分（竹監苗字第裁五四─ＡＢＵ六一六六○七號裁決書），聲明
異議，本院裁定如左：
      主    文
原處分撤銷。
甲○○汽車駕駛人，行經有燈光號誌管制之交岔路口闖紅燈，處新台幣壹仟捌佰元。
      理    由
一、本件聲明異議意旨略以：聲明異議人之本案吸食毒品案，已由警察送臺灣士林地
    方法院檢察署偵辦，並經該署為不起訴處分，故提出本件聲明異議等語。
二、按汽車駕駛人，駕駛汽車經測試檢定吸食毒品、迷幻藥、麻醉藥品及其相類似之
    管制藥品者，處新台幣一萬五千元以上六萬元以下罰鍰，並當場禁止其駕駛及吊
    扣其駕駛執照一年；又汽車駕駛人，行經有燈光號誌管制之交岔路口闖紅燈者，
    處新臺幣一千八百元以上五千四百元以下罰鍰，道路交通管理處罰條例第三十五
    條第一項第二款及第五十三條分別定有明文。
三、本件受處分人即聲明異議人甲○○，曾於民國 (下同)九十年二月四日五時在台
    北市○○路與民族西路口為台北市政府警察局保安警察大隊隊員黎彰益舉發吸食
    毒品駕駛營業車輛及行經有燈光號誌管制之交岔路口闖紅燈，原處分機關因而以
    竹監苗字第裁五四─ＡＢＵ六一六六○七號裁決書裁決聲明異議人罰鍰新台幣七
    千八百元整及吊扣駕駛執照六個月。經查，原處分機關據以裁罰之吸食毒品駕駛
    車輛乙節，業經臺灣士林地方法院檢察署以聲明異議人之施用第二級毒品部分，
    經測試檢定尿液呈大麻陰性反應，而為聲明異議人未吸食毒品之認定，此有臺灣
    士林地方法院檢察署檢察官九十年度偵字第五八七一號不起訴處分書附卷可稽，
    即不構成前開道路交通管理處罰條例第三十五條第一項第二款之吸食毒品駕駛之
    裁罰要件，因之，原處分機關自始即欠缺裁罰理由，聲明異議人之聲明異議即屬
    有理由，原處分機關所為之竹監苗字第裁五四─ＡＢＵ六一六六○七號裁決處分
    應予撤銷；次查聲明異議人就行經有燈光號誌管制之交岔路口闖紅燈乙節並無爭
    執，原處分機關就此部分依據前開道路交通管理處罰條例第五十三條之規定，以
    為裁罰，並無違誤。是爰依道路交通管理處罰條例第五十三條之規定，裁定如主
    文所示。
四、據上論斷，應依道路交通案件處理辦法第二十條，裁定如主文。
中      華      民      國    九十一    年      四      月      四      日
                                  台灣苗栗地方法院交通法庭
                                      法  官  姚  銘  鴻
右正本證明與原本無異。
如不服本裁定，應於裁定送達後五日內向本院提出抗告狀。
                                      書記官  劉  秋  雯
中      華      民      國    九十一    年      四      月      四      日
